【裁判字號】    97,訴,3236
【裁判日期】    970923
【裁判案由】    毒品危害防制條例
【裁判全文】
臺灣臺中地方法院刑事判決              97年度訴字第3236號
公  訴  人  臺灣臺中地方法院檢察署檢察官
被      告  甲○○
上列被告因毒品危害防制條例案件，經檢察官提起公訴（97年度
毒偵字第2463號），被告於準備程序就被訴事實為有罪之陳述，
本院合議庭裁定由受命法官獨任進行簡式審判程序，判決如下：
    主    文
甲○○施用第一級毒品，累犯，計二罪，各處有期徒刑捌月，應
執行有期徒刑壹年貳月，扣案之第一級毒品海洛因壹包（驗餘淨
重零點壹參零肆公克）沒收銷燬之。
    犯罪事實及理由
一、本院認定之犯罪事實、證據並所犯法條，除起訴書中犯罪事
    實欄一內關於「徒刑部分則於93年9月26日縮短刑期執行完
    畢」後，應增加「其嗣於94年間，因施用毒品案件，由本院
    以94年度訴字第924號判處有期徒刑1年2月，並經臺灣高等
    法院臺中分院以94年度上訴字第1102號駁回其上訴確定，且
    於94、95年間再因毒品危害防制條例案件，分別由本院以94
    年度易字第2531號判決有期徒刑5月及以94年度訴字第3083
    號判決有期徒刑1年，嗣經減刑並定應執行有期徒刑8月，並
    接續執行於96年9月27日縮刑期滿執行完畢」，及「 (2) …
    在不詳地點，以不明方式」，應更正為「在上開住處，以注
    射針筒加水注射之方式」，及「並扣得第一級毒品海洛因1
    包（毛重0.35公克）」，更正為「並扣得第一級毒品海洛因
    1包（驗餘淨重0.1304公克）外，以及在證據並所犯法條欄
    一內「訊據被告甲○○雖對上揭犯罪事實欄（一）部分之犯
    行自白不諱，並有第一級毒品海洛因扣案可資佐證，惟矢口
    否認上揭犯罪事實欄（二）部分之犯行，辯稱：伊5月28日
    這次真的沒有施用云云。然查…，足認被告所辯不足採信」
    ，應更正為「訊據被告甲○○對上揭犯罪事實均坦承不諱，
    並有第一級毒品海洛因扣案可資佐證，且查」等文字外，餘
    均與檢察官起訴書之記載相同，茲引用之。（詳如附件）
二、併依刑事訴訟法第273條之1第1項、第299條第1項前段、第3
    10條之2、第454條第2項，毒品危害防制條例第10條第1項、
    第18條第1項前段，刑法第11條前段、第47條第1項、第51條
    第5款，判決如主文。
中    華    民    國    97    年    9     月    23    日
                        刑事第三庭  法  官  楊曉惠
以上正本證明與原本無異。
如不服本判決，應於收受送達後10日內向本院提出上訴書狀（應
敘述具體理由並附繕本）。
上訴書如未敘述理由，應於上訴期間屆滿後20日內補提理由書於
本院。
                                    書記官  陳玲誼
中    華    民    國    97    年    9     月    23    日
附錄法條：
毒品危害防制條例第10條第1項
施用第一級毒品者，處6月以上5年以下有期徒刑。


司法院資訊處製作；財團法人民間司法改革基金會備份。
